臺灣基隆地方法院刑事判決　　　　　　　96年度訴字第1054號
公　訴　人　臺灣基隆地方法院檢察署檢察官
被　　　告　丁○○
　　　　　　　　　　（另案在臺灣基隆監獄基隆分監執行中）
指定辯護人　本院公設辯護人乙○○
上列被告因違反槍砲彈藥刀械管制條例等案件，經檢察官提起公
訴（96年度偵字第2066號、第4089號），本院判決如下：
    主  文
丁○○未經許可持有手槍，累犯，處有期徒刑年拾月，併科罰
金新臺幣陸萬元，罰金如易服勞役，以新臺幣仟元折算壹日。
扣案之南非VEKTOR廠牌CPI 型手槍壹枝（含彈匣壹個，槍枝管制
編號0000000000）、制式子彈壹顆，均沒收。又竊盜，累犯，處
有期徒刑陸月，減為有期徒刑月。應執行有期徒刑肆年，併科
罰金新臺幣陸萬元，罰金如易服勞役，以新臺幣仟元折算壹日
。扣案之南非VEKTOR廠牌CPI 型手槍（含彈匣壹個，槍枝管制編
號0000000000）壹枝、制式子彈壹顆，均沒收。
    事  實
一、丁○○前因施用毒品案件，經臺灣士林地方法院判處有期徒
    刑1 年10月，嗣經臺灣高等法院撤銷原判決，改判處有期徒
    刑1 年，再經最高法院駁回上訴確定，於民國95年3 月9 日
    縮短刑期執行完畢。
二、丁○○於95年3 、4 月間，因受託處分已亡故友人「賴盈森
    」（起訴書誤載為「賴盈林」）在臺北縣金山鄉○○里○街
    住處，而發現具有殺傷力之南非VEKTOR廠牌CPI 型制式手槍
    1 把（含彈匣1 個，槍枝管制編號0000000000）、制式子彈
    2 顆（其中1 顆業經鑑定試射而滅失），詎其明知上開槍彈
    未經許可不得持有，竟將上開槍彈收藏而持有之。嗣於96年
    7 月28日晚間9 時許，丁○○將上開槍彈取出置放身上，旋
    騎機車外出尋找友人，迨翌（29）日凌晨1 時40分許，行經
    臺北縣萬里鄉萬里加油站前為警查獲，並扣得上開槍彈，始
    悉上情（另查扣之非制式子彈3 顆，經鑑驗並無殺傷力）。
三、丁○○另意圖為自己不法之所有，於96年3 月9 日晚間7 時
    許，在臺北縣金山鄉○○路41號前，利用機車鑰匙未取下之
    機會，徒手竊得高周寶金所有、由丙○○使用之車牌號碼
    DTA-960 號輕型機車1 輛，得手後將其從謝智政所贈送車牌
    號碼DMC-600 號輕型機車拆下之號牌，懸掛在上開竊來之機
    車上。嗣於96年3 月29日中午12時許，不知情之友人廖福勝
    （另經檢察官為不起訴之處分）騎駛上開竊得之輕型機車搭
    載丁○○行經臺北縣金山鄉○○○路與仁愛路口，因發生車
    禍將丁○○送醫急救。嗣經警據報前往處理，循線追查始悉
    上情。
四、案經臺北縣政府警察局金山分局報告臺灣基隆地方法院檢察
    署檢察官偵查起訴。
    理  由
一、按被告以外之人於審判外之言詞或書面陳述，除法律有規定
    者外，不得作為證據，刑事訴訟法第159 條第1 項固有明文
    。惟被告以外之人於審判外之陳述，經當事人於審判程序同
    意作為證據，法院審酌該言詞陳述或書面陳述作成時之情況
    ，認為適當者，亦得為證據；當事人、代理人或辯護人於法
    院調查證據時，知有上開刑事訴訟法第159 條第1 項不得為
    證據之情形，而未於言詞辯論終結前聲明異議者，視為有前
    項之同意，刑事訴訟法第159 條之5 亦有明文。查被害人丙
    ○○、證人廖福勝於警詢、檢察官偵查中所為之指證內容，
    經本院於審判程序提示予被告、辯護人，並告以內容要旨，
    被告、辯護人均表示無意見，且未聲明異議，本院審酌相關
    言詞陳述作成時之情況，認為適當，依前揭法條意旨，均得
    援為本案證據，應先敘明。
二、前揭事實業據被告於本院審理時坦承不諱，核與被害人丙○
    ○之指訴、證人廖福勝之證述情節相符，且有扣案之上開槍
    彈可憑。而扣案之制式手槍1 枝（含彈匣1 個），係「口徑
    9mm 制式半自動手槍，為南非VEKTOR廠CP1 型，槍號遭磨滅
    ，經以電解腐蝕法顯現，因磨滅過深，無法重現，槍管內具
    肆條右旋來復線，擊發功能正常，可供擊發同口徑制式子彈
    使用，認具殺傷力」；扣案子彈2 顆，「認均係口徑9mm 制
    式子彈，採樣壹顆試射，可擊發，認具殺傷力」等事實，則
    經內政部警政署刑事警察局鑑定屬實，有該局96年8 月22日
    刑鑑字第0960118531號槍彈鑑定書暨照片附卷可稽，堪認被
    告上開自白與事實相符，應可採信。此外，復有卷附車輛車
    牌失竊作業查獲車輛認可資料車籍資料、機車照片6 張可稽
    。綜上所陳，本案事證明確，被告犯行堪可認定，應依法論
    科。
三、論罪科刑
    (一)核被告所為，係犯槍砲彈藥刀械管制條例第7 條第4 項
        未經許可持有手槍罪、同條例第12條第4 項未經許可持
        有子彈罪，以及刑法第320 條第1 項之竊盜罪。被告以
        一持有行為，分別觸犯持有手槍、子彈之二罪，為異種
        想像競合犯，應從一重之未經許可持有手槍罪處斷。又
        被告前曾受如事實欄所載有期徒刑之執行，此有臺灣高
        等法院被告前案紀錄表附卷可考，其於有期徒刑之執行
        完畢後，5 年以內故意再犯本件有期徒刑以上之罪，為
        累犯，應加重其刑。
    (二)按犯罪之情狀顯可憫恕，認科以最低度刑仍嫌過重者，
        得酌量減輕，刑法第59條定有明文。本案並無證據顯示
        被告曾持扣案槍彈另犯他案，應僅係單純收藏友人遺物
        而持有，對於社會秩序之危害非鉅，且被告最高學歷僅
        國中畢業，智識程度不高，縱令依槍砲彈藥刀械管制條
        例第7 條第4 項判處法定最低刑度（尚須依累犯加重其
        刑），猶嫌過重，客觀上足以引起一般同情，犯罪情狀
        顯可憫恕，爰依法減輕其刑，並就持有手槍部分依法先
        加重而後減輕之。
    (三)被告所犯上開持有手槍、竊盜二罪，犯意各別，罪名不
        同，應予分論併罰。本院審酌被告未經許可持有槍彈、
        行竊機車等行為，業已危害社會安寧，惟其並無持用上
        開槍彈另犯其他罪行，對社會治安危害程度非鉅，併其
        犯後坦承犯行之態度等一切情狀，量處如主文所示之刑
        ，並就罰金部分諭知易服勞役之折算標準。
四、減刑及定應執行刑
    按犯罪在中華民國96年4 月24日以前者，除本條例另有規定
    外，依下列規定減刑：一死刑減為無期徒刑；二無期徒刑減
    為有期徒刑20年；三有期徒刑、拘役或罰金，減其刑期或金
    額二分之一。依本條例應減刑之罪，未經判決確定者，於裁
    判時，減其宣告刑。依前項規定裁判時，應於判決主文同時
    諭知其宣告刑及減得之刑；裁判確定前犯數罪，有應減刑與
    不應減刑者，就應減刑之罪，依規定減刑後，與不應減刑之
    罪之宣告刑，適用刑法第51條定其應執行之刑，96年7 月16
    日施行之中華民國96年罪犯減刑條例第2條 第1 項、第7 條
    、第11條定有明文。本案被告於96年3 月9 日犯竊盜罪，經
    本院宣告有期徒刑6 月，合於前揭減刑條件，應減為有期徒
    刑3 月，並與不應減刑之槍砲案件（持有槍彈係行為繼續，
    犯罪日期應以遭警查獲之96年7 月29日作為基準，故不符減
    刑要件）所處徒刑，定其應執行之刑，並就罰金部分諭知易
    服勞役之折算標準。
五、扣案之制式手槍1 枝（含彈匣1 個）、具殺傷力之制式子彈
    1 顆，均屬違禁物，自應依刑法第38條第1 項第1 款之規定
    ，宣告沒收（查獲扣案之另1 顆制式子彈業經鑑驗試射而告
    滅失，毋庸宣告沒收）。至扣案之另3 顆子彈，均非制式子
    彈，經實際試射，或無法擊發，或發射動能不足，均不具殺
    傷力，有前揭槍彈鑑定書可參，非屬違禁物甚明，自無宣告
    沒收之依據，附此敘明。
六、被害人丙○○雖於警詢中針對機車遭受毀損部分表明要提出
    告訴（96年度偵字第2066號偵查卷第49頁參照），然此部分
    未經檢察官記載在起訴書犯罪事實欄，且與業經起訴部分間
    並無裁判上一罪關係，本院依法無從審理，應由檢察官另行
    偵查處理。
據上論斷，應依刑事訴訟法第299 條第1 項前段，槍砲彈藥刀械
管制條例第7 條第4 項、第12條第4 項，刑法第11條前段、第
320 條第1 項、第55條、第47條第1 項、第59條、第42條第3 項
前段、第51條第5 款、第38條第1 項第1 款，刑法施行法第1 條
之1 ，中華民國96年罪犯減刑條例第2 條第1 項第3 款、第7 條
、第11條，判決如主文。
本案經檢察官甲○○到庭執行職務。
中　　華　　民　　國　　96　　年　　12　　月　　31　　日
                  刑事第二庭審判長法  官  陳志祥
                                  法  官  陳伯厚
                                  法  官  楊皓清
以上正本證明與原本無異。
如不服本判決應於收受本判決後10日內向本院提出上訴書狀，其
未敘述上訴理由者，並得於提起上訴後10日內向本院補提理由書
狀（均須按他造當事人之人數附繕本。）「切勿逕送上級法院」
中　　華　　民　　國　　96　　年　　12　　月　　31　　日
                                  書記官  盧鏡合
附錄論罪法條：
槍砲彈藥刀械管制條例第7 條
未經許可，製造、販賣或運輸火砲、肩射武器、機關槍、衝鋒槍
、卡柄槍、自動步槍、普通步槍、馬槍、手槍或各類砲彈、炸彈
、爆裂物者，處死刑、無期徒刑或7 年以上有期徒刑；處徒刑者
，併科新台幣3 千萬元以下罰金。未經許可，轉讓、出租或出借
前項所列槍砲、彈藥者，處無期徒刑或5 年以上有期徒刑，併科
新台幣1 千萬元以下罰金。
意圖供自己或他人犯罪之用，而犯前二項之罪者，處死刑或無期
徒刑；處徒刑者，併科新台幣5 千萬元以下罰金。
未 經許可，持有、寄藏或意圖販賣而陳列第1 項所列槍砲、彈
 藥者，處5 年以上有期徒刑，併科新台幣1 千萬元以下罰金。
第 1 項至第 3 項之未遂犯罰之。
槍砲彈藥刀械管制條例第12條
未經許可，製造、販賣或運輸子彈者，處1 年以上7 年以下有期
徒刑，併科新台幣500 萬元以下罰金。
未經許可，轉讓、出租或出借子彈者，處6 月以上5 年以下有期
徒刑，併科新台幣300 萬元以下罰金。
意圖供自己或他人犯罪之用，而犯前二項之罪者，處3 年以上10
年以下有期徒刑，併科新台幣700 萬元以下罰金。
未經許可，持有、寄藏或意圖販賣而陳列子彈者，處5 年以下有
期徒刑，併科新台幣300 萬元以下罰金。
第 1 項至第 3 項之未遂犯罰之。
刑法第320 條
意圖為自己或第三人不法之所有，而竊取他人之動產者，為竊盜
罪，處5 年以下有期徒刑、拘役或5 百元以下罰金。
意圖為自己或第三人不法之利益，而竊佔他人之不動產者，依前
項之規定處斷。
前二項之未遂犯罰之。
